【裁判字號】    95,破抗,62
【裁判日期】    951228
【裁判案由】    聲明異議
【裁判全文】
臺灣高等法院民事裁定                  95年度破抗字第62號
抗  告  人  匯安建設股份有限公司
法定代理人  甲○○
抗告人因破產人金山鐵工廠股份有限公司破產強制執行事件，就
執行法院通知共有人優先承買之送達程序，聲明異議，對於中華
民國95年10月26日臺灣臺北地方法院93年度執破字第16號所為裁
定，提起抗告，本院裁定如下：
    主  文
原裁定廢棄。
    理  由
一、按：送達不能依前二條(第136條、第137條)規定為之者，得
    將文書寄存送達地之自治或警察機關，並作送達通知書兩份
    ，一份黏貼於應受送達人住居所、事務所、營業所或其就業
    處所門首，另一份置於該送達處所信箱或其他適當位置，以
    為送達，民事訴訟法第138條第1項固有明文規定。惟查：民
    事訴訟法第138條所規定之寄存送達，限於不能依同法第136
    條及第 137條規定行送達者，始得為之，設其送達之處所，
    雖原為應受送達人之住居所、事務所或營業所而實際上已變
    更者，該原住居所、事務所或營業所，即非應為送達之處所
    ，自不得於該原處所為寄存送達，亦有最高法院64年度臺抗
    字第481號判例，足資參照。
二、本件抗告人於95年 7月13日於臺北市○○○路25號4樓之6，
    由大樓管理委員會代為收受執行法院之執行拍賣通知，執行
    法院95年 8月30日北院錦93執破癸字第16號之優先購買權通
    知，以寄存送達方式為之等事實，有原法院93年度執破字第
    16號卷(4卷第230頁、5卷第70頁)足稽；惟查執行法院95年8
    月30日北院錦93執破癸字第16號之優先購買權通知，經中華
    郵政公司台北郵局中山支局郵務士二度送達，均無人收受，
    由稽查員涂明勝赴應送達處所臺北市○○○路25號4樓之6訪
    查，確無抗告人公司，始以寄存送達方式為之之事實，亦經
    證人涂明勝到場結證在卷；參照前揭最高法院64年度臺抗字
    第 481號之判例意旨，證人涂明勝對於抗告人應送達之事務
    所或營業所而實際上已變更，仍對非應為送達之原處所為寄
    存送達，其寄存送達顯不適法。
三、從而，抗告人對於執行法院通知共有人優先承買之送達程序
    ，聲明異議，於法尚非無據，原法院駁回其異議之聲明，容
    有未恰；抗告意旨指摘原法院之裁定不當，求予廢棄，非無
    理由，應由本院予以廢棄發回，另為適法之處理，以昭折服
    。
據上論結，本件抗告為有理由，爰裁定如主文。
中    華    民    國    95    年    12    月    28    日
                    民事第五庭
                        審判長法  官   林丁寶
                              法  官   蔡芳齡
                              法  官   陳博享
正本係照原本作成。
本裁定非以適用法規顯有錯誤為理由，不得再抗告。
如不服本裁定，應於收受送達後10日內向本院提出再抗告狀，並
應繳納再抗告費新台幣1,000元及委任律師為代理人， 惟再抗告
須經本院之許可。
中    華    民    國    96    年    1     月    2     日
                              書記官   鄭靜如


司法院資訊處製作；財團法人民間司法改革基金會備份。
